

О СЕБЕ

Со школьны интересуюсь программированием. В 10-ом классе ездил на районную олимпиаду по программированию. С начала 2020 года начал активно изучать front-end разработку, с лета 2020 года - back-end разработку. За прошлый год сделал front-end часть нескольких интересных и разнообразных проектов, в том числе собственный сайт-портфолио.

Изучаю программирование в вечернее время и по выходным. Планирую изучить как можно больше актуальных технологий веб разработки.

КОНТАКТНЫЕ ДАННЫЕ

ТЕЛЕФОН: 097-263-10-76

BEБ-САЙТ: anton-panchenko.com

ЭЛЕКТРОННАЯ ПОЧТА: info@anton-panchenko.com

хобби

Веб программирование Физика

АНТОН ПАНЧЕНКО

junior developer

ОБРАЗОВАНИЕ

Черноговский государственный институт экономики и управления 2007-2012

В период учебы опубликовал несколько работ в институтском журнале «Юность науки»

ОПЫТ РАБОТЫ

ООО «Обербетон-Инвест» Начальник производственно-технического отдела

2016 — текущее время

Производство железобетонных изделий

Обязанности:

- Планирование производства
- Расчет материалов для производства
- Координация работы производственных отделов
- Технологический анализ входящей документации
- Анализ выполнения планов

ООО «Обербетон-Инвест» Технолог

2015 — 2016

Обязанности:

- Разработка технологической документации
- Подбор оборудования и остастки для технологических линий
- Решение текущих технологических вопросов на производстве

ООО «Обербетон-Инвест» Инженер производственно-технического отдела 2013-2015

Обязанности:

- Планирование производства
- Расчет материалов для производства
- Планирование закупок материалов для производства

НАВЫКИ

